---
name: Edson Nilton de Moura Silva Júnior
surname: Edbbio
position: "Pesquisador"
address: "Programa de Pós-Graduação em Biologia Animal, Departamento de Zoologia, Universidade Federal de Pernambuco – Recife"
phone: "+55 (81) 99907-8822"
pronouns: he/him
profilepic: edbbio.jpeg
email: "edsonbbiologia@gmail.com"
github: Edbbioeco
date: "`r format(Sys.time(), '%B %Y')`"
output:
  vitae::twentyseconds
always_allow_html: true
---

```{r setup, include=FALSE}
knitr::opts_chunk$set(echo = FALSE, warning = FALSE, message = FALSE)
library(vitae)
library(tidyverse)
```

# Apresentação

Sou bacharel em Ciências Biológicas pela Universidade Federal de Pernambuco (2019-2023) e mestrando em Biologia Animal pelo Programa de Pós Grdauação em Biologia Animal – UFPE (2024-atualmente). Atualmente, emprego pesquisa sobre como gradientes ambientais afetam a diversidade de anfíbios anuros. Além disso, sou colaborador em projetos externos de ecologia, conservação, movimentação e distribuição de espécies de anfíbios anuros. Sou consultor e treinador na área de ciência de dados, estatística e programação, com ênfase em dados biológicos e ambientais.

Possuo conhecimento avançado em linguagem de programação R, voltado à análises de diversidade biólogica e análises geoespaciais, e conhecimentos iniciais em linguagem Python.

Possuo interesse nas áreas de biosidversidade, ecologia, conservação e herpetologia, com experiência em taxonomia e biologia de anfíbios anuros, assim como estatística, programação de geoestatística.

# Educação

```{r}
tibble::tibble(Grau = c("Bacharel em Ciências Biológicas",
                        "Mestrando"),
               Ano = c("2019-2023",
                       "2024-"),
               Instituição = c("Universidade Federal de Pernambuco",
                               "Programa de Pós Graduação em Biologia Animal"),
               Onde = c("Recife, Pernambuco, Brasil",
                        "Recife, Pernambuco, Brasil")) |>  
  vitae::detailed_entries(Grau, Ano, Instituição, Onde)
```

# Habilidades

## Idiomas

-   Portugûes: entende bem, fala bem, lê bem e escreve bem;
-   Inglês: entende bem, fala bem, lê bem e escreve bem;

## Habilidades de campo

-   Amostragem, identificação e catologação de espécies anfíbios anuros;
-   Amostragem, identificação e catologação de variáveis ambientais.

## Tecnologia e dados

-   Linguagem R: tratamento e organização de dados, através de tidyverse;
-   Linguagem R: modelagem e interpretação de modelos lineares;
-   Linguagem R: modelagem e interpretação de modelos multidimensionais;
-   Linguagem R: modelagem e intrepretação de modelos de diversidade taxonômica, filogenética e funcional;
-   Linguagem R: modelagem de distribuição de espécies;
-   Linguagem R: criação e confecção de gráficos avançados, através de ggplot;
-   Linguagem R: criação e confecção de mapas, através de ggplot;
-   Linguagem R: modelagem e análises de dados geoespaciais simples e avançados;
-   Linguagem R: automação de processos seriados, através de purrr;
-   Linguagem R: modelagem e análises de dados de abertura de dossel;
-   Linguagem R: modelagem e criação de dados geoespaciais;
-   Google Earth Pro: modelagem e criação de dados geoespaciais;
-   QGIS: modelage e criação de dados geoespaciais, criação e confecção de mapas.

# Participação em Eventos

```{r}
tibble::tibble(Evento = c(rep("Semana Nacional da Ciência e Tecnologia", 2),
                          "Liga Acadêmica de Zoologia",
                          "I Semana da Biologia",
                          rep("XI Congresso Brasileiro de Herpetologia", 2),
                          "CONIC",
                          "Simpebio"),
               Ano = c("2023",
                       "2024",
                       "2024",
                       "2025",
                       rep("2025", 2),
                       "2025",
                       "2025"),
               Ação = c(rep("Exposição: biodiversidade de anfíbios e répteis", 2),
                        "Mentoria: Base de Dados Biológicos",
                        "Palestra: Bioinformática Aplicada à Ecologia",
                        "Minicurso: Análises Geoespaciais com R",
                        "Poster: Diversidade Taxonômica e Filogenética de Anfíbios Anuros do Centro de Endemismo Pernambuco",
                        "Avaliador de trabalhos",
                        "Minicurso: Ecologia e Evolução de Herpetofauna"),
               Onde = c(rep("Universidade Federal de Pernambuco, Recife", 3),
                        "Centro Universitário Brasileiro (UNIBRA), Recife",
                        "Universidade Federal do Amazonas, Manaus",
                        "Universidade Federal do Amazonas, Manaus",
                        "Universidade Federal de Pernambuco, Recife",
                        "Universidade Federal de Pernambuco, Recife")) |>  
  vitae::detailed_entries(Evento, Ano, Ação, Onde)
```

# Produções e publicações realizadas

```{r, eval = knitr::is_latex_output()}
vitae::bibliography_entries("refs.bib")
```

# Produções em andamentio:

-   Artigo: Distribuição de *Allobates olfersioides*;

-   Artigo: Descrição de canto agonístico de *Phyllomedusa teraploidea*;

-   Artigo: Diversidade Taxonômica e Filogenética de anfíbios do Centro de Endemismo Pernambuco;

-   Artigo: Padrões de diversidade de espécies de anfíbios anuros na Mata Atlântica do Paraná.
