---
name: Edson Nilton de Moura Silva Júnior
surname: Edbbio
position: "Researcher"
address: "Programa de Pós-Graduação em Biologia Animal, Departamento de Zoologia, Universidade Federal de Pernambuco – Recife"
phone: "+55 (81) 99907-8822"
pronouns: he/him
profilepic: edbbio.jpeg
email: "edsonbbiologia@gmail.com"
github: Edbbioeco
date: "`r format(Sys.time(), '%B %Y')`"
output:
  vitae::twentyseconds
always_allow_html: true
---

```{r setup, include=FALSE}
knitr::opts_chunk$set(echo = FALSE, warning = FALSE, message = FALSE)
library(vitae)
```

# Apresentação

Sou bacharel em Ciências Biológicas pela Universidade Federal de Pernambuco (2019-2023) e mestrando em Biologia Animal pelo Programa de Pós Grdauação em Biologia Animal – UFPE (2024-atualmente).

Possuo conhecimento avançado em linguagem de programação R, voltado à análises de

# Educação

```{r}
library(tibble)
tribble(
  ~ Degree, ~ Year, ~ Institution, ~ Where,
  "Bacharel em Ciências Biológicas", "2019-2023", "Universidade Federal de Pernambuco", "Recife, Pernambuco, Brasil",
  "Master Studant", "2024-", "Programa de Pós Graduação em Biologia Animal", "Recife, Pernambuco, Brasil",
) %>% 
  detailed_entries(Degree, Year, Institution, Where)
```

# Habilidades

 * Amphibian biodiversity research;
 * Statistics linear model analysis;
 * Statistics multivariated model analysis;
 * Biodiversity analysis;
 * Geospatial Analysis.


